臺灣苗栗地方法院交通事件裁定　　　　96年度交聲字第26號
　　原處分機關　交通部公路總局新竹區監理所苗栗監理站
　　異　議　人
　　即受處分人　甲○○
上列異議人因違反道路交通管理處罰條例事件，對於交通部公路
總局新竹區監理苗栗監理站所於中華民國96年1 月22日以竹監苗
字第裁54-A3K226079號所為之處分〔原舉發案號：臺北市政府警
察局北市警大字第A3K226079號〕，聲明異議，本院裁定如下：
    主  文
異議駁回。
    理  由
一、按汽車駕駛人停車時，有下列情形之一者，處新臺幣六百元
    以上一千二百元以下罰鍰：一、在禁止臨時停車處所停車。
    ，道路交通管理處罰條例第56條第1 項第1 款定有明文。又
    道路交通安全規則第112 條第1 項第1 款汽車停車時，應依
    下列規定：一、禁止臨時停車處所不得停車。再道路交通標
    誌標線號誌設置規則第169 條第1 項、第2 項亦規定「禁止
    臨時停車線，用以指示禁止臨時停車路段，以劃設於道路緣
    石正面或頂面為原則，無緣石之道路得標繪於路面上，距路
    面邊緣以三○公分為度。本標線為紅色實線，線寬除設於緣
    石，正面者以緣石高度為準外，其餘皆為一○公分。
二、本件原處分機關係以異議人甲○○於民國95年10月29日10時
    34分，駕駛車牌號碼Q9-2083 號自用小客車，在臺北市○○
    街劃有紅線路段停車之違規事實，乃依道路交通管理處罰條
    例第56條第1 項第1 款之規定，裁決罰鍰新台幣（下同）90
    0 元整。
三、異議人則以：異議人於民國95年10月29日10時34分駕駛車號
    Q9-2083 號自用小客車，停放在台北市○○街上，該紅線僅
    以紅漆劃設，非政府規範熱拌樹脂標線，且該巷道並非重要
    幹道，在兩側停車後，仍有6 公尺以上空間足供雙向通行，
    該段臨停線僅長10公尺，位於高級住宅華夏前，不但非車道
    出入口，更非轉角處，實際是該華廈建商自行雇工劃設，居
    然便宜行事函覆係合法劃設，請撤銷原處分。
四、經查，異議人於95年10月29日10時34分駕駛車號Q9-2083 號
    自用小客車，停放在台北市○○街道路劃設有紅線實線處，
    經警拍照逕行舉發，到案日期為96年12月06日，異議人並未
    自動繳納，經原處分機關於96年1 月22日以其違反道路交通
    管理處罰條例第56條第1 項第1 款，裁罰900 元整之事實，
    有臺北市政府警察局交通警察大隊95年12月19日北市警交大
    字第095356 83500號函、交通部公路總局新竹區監理所96
    年01月22日竹監苗字第裁54-A3K226079號裁決書、送達證書
    在卷可證，並為異議人所承認，足以認定異議人確有上開違
    規經原舉發機關舉發，而未自動繳納罰款，經原處分機關裁
    決90 0元之事實。異議人辯稱上開違規地點係建商雇工自行
    劃設一情，為臺北市交通管制工程處95年12月6 日北市交工
    程字第09534563600 號函所否認，異議人亦未提出證據或供
    本院調查之證據方法供查證，僅以異議人之陳述，尚難認為
    足以推翻臺北市交通管制工程處所述臺北市○○街6 號之1
    紅線係該處所劃設之事實；至於該巷道是否適合劃設紅線，
    禁止臨時停車部分，係依據道路交通標誌標線號誌設置規則
    第4 條（標誌、標線、號誌之設置、養護及號誌之運轉，由
    主管機關依其管轄辦理之。鐵路平交道標誌及閃光號誌，由
    鐵路機構設置；道路上之鐵路平交道警告標誌，由管轄之主
    管機關設置。施工地段之標誌、標線、號誌經主管機關同意
    後，由施工單位設置。車輛故障標誌，由車輛駕駛人設置。
    ）及第5 條（本規則所稱主管機關，指公路主管機關、市區
    道路主管機關及警察機關。）規定，為主管機關之職權，並
    非本院所能審酌；再依據卷內拍攝之照片，異議人所駕駛之
    上開車輛係停放在紅色實線上，整體而看非常清晰明確，有
    卷內照片4 張可證，因此異議人既然將駕駛之自用小可客車
    停在紅線實線上，交通部公路總局新竹區監理所苗栗監理站
    依法裁決並無不當，本件聲明異議核為無理由，應予駁回。
五、據上論斷，依道路交通案件處理辦法第19條，裁定如主文。
中　　華　　民　　國　　96　　年　　3 　　月　　8 　　日
                  交通法庭      法  官  張珈禎
上正本證明與原本無異。
如不服本裁定，應於送達後5日內，向本院提出抗告狀。
                                書記官  黃雅琦
中　　華　　民　　國　　96　　年　　3 　　月　　8 　　日
